臺灣高等法院刑事裁定　　　　　　　　　 94年度抗字第116號
抗　告　人　甲○○
上列抗告人因聲請定其應執行刑案件，不服臺灣板橋地方法院
中華民國94年1月19日裁定（94年度聲字第99號），提起抗告，
本院裁定如下：
    主  文
原裁定撤銷。
甲○○因犯如附表所示各罪所處之刑，應執行有期徒刑參年拾月
。
    理  由
一、本件抗告意旨略以：抗告人前因數罪併罰，經本院定應執行
    有期徒刑三年三月，茲有另案有期徒刑八月，原裁定定應執
    行有期徒刑四年，顯有不符等語。
二、按法律上屬於自由裁量之事項，有其外部性界限及內部性界
    限，並非概無拘束。依據法律之具體規定，法院應在其範圍
    選擇為適當之裁判者，為外部性界限；而法院為裁判時，應
    考量法律之目的，及法律秩序之理念所在者，為內部性界限
    。法院為裁判時，二者均不得有所踰越（最高法院八十年台
    非字第四七三號判例意旨參照）。在數罪併罰，有二裁判以
    上，定其應執行之刑時，固屬於法院自由裁量之事項，然仍
    應受前揭外部性界限及內部性界限之拘束。本件抗告人即被
    告甲○○先後犯如附表編號一至六所示之恐嚇取財、洗錢防
    制法、侵占、竊盜、及偽造文書等六罪，分別經判處有期徒
    刑六月、五月、六月、一年六月、及八月確定，其中所犯恐
    嚇取財、洗錢防制法、及竊盜三罪，於九十三年一月十六日
    經本院以九十三年度聲字第三九七號刑事裁定定應執行刑為
    有期徒刑二年二月；嗣抗告人所犯前開恐嚇取財、洗錢防制
    法、竊盜三罪，及所犯侵占罪，復於九十三年七月十二日經
    本院以九十三年度聲字第七八四號刑事裁定定應執行刑為有
    期徒刑二年七月。之後，抗告人又犯偽造文書罪，經台灣板
    橋地方法院於九十三年七月八日以九十二年度訴字第二一一
    四號刑事判決判處有期徒刑八月，於同年九月三日確定。其
    後原法院復依台灣板橋地方法院檢察署檢察官之聲請，以被
    告所犯前揭五罪合於數罪併罰，定應執行刑有期徒刑三年五
    月，經抗告後，本院改定應執行刑為三年三月，有本院被告
    全國刑案紀錄表可憑。之後，抗告人另犯偽造文書罪，經台
    灣板橋地方法院於九十三年十一月十五日以九十三年度易字
    第六七五號判決判處有期徒刑八月，於同年十二月二十日確
    定。檢察官遂將上開六案聲請原法院定應執行刑，原裁定定
    應執行刑四年，從形式上觀察，原裁定雖未踰越刑法第五十
    一條第五款所定法律之外部性界限。惟其所定之應執行刑四
    年，已重於先前恐嚇取財、洗錢防制法、竊罪、侵占、偽造
    文書等五罪所定之應執行刑有期徒刑三年三月，加計偽造私
    文書罪所處之有期徒刑八月之總和，而不利於被告，難謂與
    法律秩序之理念及法律目的之內部性界限無違，依上說明，
    原裁定自有適用法則不當之違背法令。抗告意旨，執以指摘
    ，為有理由，自應由本院將原裁定撤銷，另行裁定如主文第
    二項所示，以資救濟。
三、據上論結，應依刑事訴訟法第四百十三條、刑法第五十三條
    、第五十一條第五款，裁定如主文。
中　　華　　民　　國　　94　　年　　3 　　月　　2 　　日
　　　　　　　　　刑事第二十一庭　審判長法　官溫耀源
　　　　　　　　　　　　　　　　　　　  法　官吳  燦
　　　　　　　　　　　　　　　　　　　  法　官周政達
以上正本證明與原本無異。
如不服本裁定，應於收受送達後五日內向本院提出抗告狀。
　　                                    書記官陳菊珍
中　　華　　民　　國　　94　　年　　3 　　月　　2 　　日
